臺灣桃園地方法院刑事判決　　　　　　100年度審訴字第855號
公　訴　人　臺灣桃園地方法院檢察署檢察官
被　　　告　郭昱昇原名郭淙耀.
指定辯護人　本院公設辯護人　林銘宏
上列被告因違反毒品危害防制條例案件，經檢察官提起公訴（10
0 年度毒偵字第924 號），嗣被告於準備程序進行中為有罪之陳
述，經本院合議庭裁定由受命法官獨任進行簡式審判程序後，經
檢察官聲請改依協商程序而為判決，本院判決如下：
    主      文
郭昱昇施用第一級毒品，累犯，處有期徒刑玖月，扣案之第一級
毒品海洛因壹包含袋（驗餘毛重零點參陸參貳公克）沒收銷燬之
。
    事實及理由
一、本件被告所犯係死刑、無期徒刑或最輕本刑為3 年以上有期
    徒刑以外之罪，其於準備程序中就被訴事實為有罪之陳述，
    經本院告知簡式審判程序之旨，並聽取公訴人、被告及辯護
    人之意見後，爰依刑事訴訟法第273 條之1 第1 項規定合議
    裁定由受命法官獨任進行簡式審判程序。
二、郭昱昇前於民國98年間因施用毒品案件，經本院以98年度毒
    聲字第199 號裁定送觀察、勒戒後，認有繼續施用毒品之傾
    向，再由本院以98年毒聲字第797 號裁定令入戒治處所施以
    強制戒治，因戒治成效評定為合格，於99年4 月14日停止戒
    治依法釋放，該次施用毒品犯行，並經臺灣桃園地方法院檢
    察署檢察官以99年度戒毒偵字第64號為不起訴處分確定。(一)
    另於81年間因贓物案件，經本院以81年度易字第4939號判決
    判處有期徒刑3 月確定；(二)次於81年間因肅清煙毒條例等案
    件，經本院以82年度訴緝字第99號判決分別判處有期徒刑3
    年6 月、7 月，並定其應執行有期徒刑3 年10月確定；(三)繼
    於82年間因違反麻醉藥品管理條例等案件，經臺灣高等法院
    以82年度上易字第3473號判決判處有期徒刑6 月確定；(四)再
    於82年間因偽造文書案件，經法院判決有期徒刑8 月確定；
    (五)又於83年間因違反槍砲彈藥刀械管制條例案件，經本院以
    83年度訴字第878 號判決判處有期徒刑2 年，上訴後，分別
    經臺灣高等法院及最高法院，先後以84年度上訴字第2407號
    判決、85年度台上字第1020號判決判處上訴駁回確定；(六)又
    於83年間因違反懲治盜匪條例等案件，經臺灣高等法院以85
    年度上更一字第262 號判決分別判處有期徒刑8 年6 月、1
    年，並定其應執行有期徒刑9 年，上訴後經最高法院以85年
    度台上字第4137號判決上訴駁回確定；上開(一)至(四)、(五)至(六)
    各罪，分別經本院以83年度聲字第2825號、臺灣高等法院以
    85年度聲字第1529號裁定分別定其應執行有期徒刑5 年、10
    年確定，入監接續執行後，於89年3 月14日假釋出監，併付
    保護管束，後因違反保護管束應遵守事項，遭撤銷假釋，尚
    餘殘刑有期徒刑7 年8 月又28日。(七)又於90年間因竊盜案件
    ，經本院以90年度易字第1710號判決判處拘役30日確定；(八)
    又於91年間因竊盜案件，經本院以92年度簡上字第36號判決
    判處有期徒刑7 月確定；上揭編號(一)至(四)、(六)之搶奪罪刑、
    (六)至(八)各罪均經本院以96年度聲減字第8752號裁定減刑，並
    與上揭各罪未經減刑之罪刑就有期徒刑部分，分別定其應執
    行有期徒刑2 年6 月、9 年6 月確定，再與(七)之拘役入監接
    續執行後，已於97年3 月11日刑期期滿執行完畢（於本案構
    成累犯）。詎其猶不知悔改，復於前開觀察、勒戒執行完畢
    後5 年內，基於施用第一級毒品海洛因之犯意，於100 年2
    月15日下午3 時許在其桃園縣桃園市○○街131 巷32號住處
    內，以針筒注射之方式，施用第一級毒品海洛因1 次。嗣於
    100 年2 月16日上午11時25分許，在桃園縣桃園市○○路與
    民光街口為警查獲，並扣得其所有供其施用剩餘之第一級毒
    品海洛因1 包含袋（驗餘毛重0.3632公克）。
三、證據名稱：
  (一)被告於警詢、檢察官偵訊時及本院審理時之自白。
  (二)桃園縣政府警察局被採尿人尿液暨毒品真實姓名與編號對照
    表1 紙、台灣檢驗科技股份有限公司濫用藥物檢驗報告2 紙
    。
  (三)扣案之第一級毒品海洛因1 包含袋（驗餘毛重0.3632公克）
    。
  (四)臺灣高等法院被告前案紀錄表。
四、本件經檢察官與被告於審判外達成協商之合意且被告已認罪
    ，其合意內容為：就其施用第一級毒品犯行，被告願受科刑
    範圍為有期徒刑9 月。經查，上開協商合意並無刑事訴訟法
    第455 條之4 第1 項所列情形之一，檢察官聲請改依協商程
    序而為判決，本院爰不經言詞辯論，於協商合意範圍內為協
    商判決，合予敘明。
五、扣案之第一級毒品海洛因1 包含袋（驗餘毛重0.3632公克）
    ，經鑑驗結果，確呈海洛因類陽性反應，有台灣檢驗科技股
    份有限公司濫用藥物檢驗報告1 份在卷可稽，應依毒品危害
    防制條例第18條第1 項前段規定沒收銷燬之。
六、應適用之法條：刑事訴訟法第273 條之1 第1 項、第455 條
    之4 第2 項、第455 條之8 ，毒品危害防制條例第10條第1
    項、第18條第1 項前段，刑法第11條、第47條第1 項。
七、本判決除有刑事訴訟法第455 條之4 第1 項第1 款、第2 款
    、第4 款、第6 款、第7 款所定情形之一，或違反同條第2
    項規定者外，不得上訴。
八、如不服本件判決，得自收受判決送達之日起10日內，向本院
    提出上訴書狀，上訴於第二審法院。
本案經檢察官簡方毅到庭執行職務。
中    華    民    國    100   年    6     月    24    日
                        刑事庭  法  官  鍾  雅  蘭
以上正本證明與原本無異。
如不服本判決應於收受判決後10日內向本院提出上訴書狀，並應
敘述具體理由。其未敘述上訴理由者，應於上訴期間屆滿後20日
內向本院補提理由書（均須按他造當事人之人數附繕本）「切勿
逕送上級法院」。
                                書記官  陳  恩  如
中    華    民    國  100     年    6     月    24    日
附錄本件論罪科刑法條：
毒品危害防制條例第10條規定：
施用第一級毒品者，處六月以上五年以下有期徒刑。
施用第二級毒品者，處三年以下有期徒刑。